# 新股东矿权增资导致股权比例下降如何计算所占份额差异

提问人：srmx1222 时间：2019-06-04 14:01:39
各位老师请教一个问题：A 公司持有B公司 50%股权，能够控制 B，是B的母公司，A 以前年度通过购买 B 原股东的股权控制 B ，B 为采矿企业，目前未建设及开采，B 的原股东在 B 所在地有其他固定资产投资，当地政府按照 “投资配置资源”的规定，向 B 原股东配置了 1 亿吨煤炭资源，B作为该配置煤炭资源的开发主体，A 非同一控制下合并 B 时经过评估，将该配置煤矿资源评估增值合并层面调整入账；目前，在 B 所在矿区，有其他企业因为在当地投资也被当地政府配置了煤炭资源，由于按照规定，在该矿区，只有 B 公司才能作为唯一的开发主体，所以，其他企业配置的资源只能纳入B 公司进行开采，按照测算，其他企业进入 B后，A 仍能控制B公司，B 仍是A 的子公司，但持股比例会变动，需要计算所占份额的变动，冲减资本公积，请问，其他企业进入 B 公司，其所持的煤炭配置资源是否单独评估入账，作为其他企业对 B 企业的投资，B 企业增加无形资产及权益，而 B企业原先评估增值的配置资源仍在 A的合并层面调整增加？是否可以全部配置资源（A 合并时评估时拥有的及后续其他企业投入的）全部评估入 B 公司账，视同全部股东的投入（因为配置资源是配置给各股东而不是 B，B只是承接开发主体），而合并层面不再调整之前的评估增值？

回答人：chenyiwei
你的理解 “其他企业进入 B 公司，其所持的煤炭配置资源是否单独评估入账，作为其他企业对 B 企业的投资，B 企业增加无形资产及权益” 基本合理。但对于 B 企业原先评估增值的配置资源（A 取得对 B 的控制权时 B已取得的）不能再次进行评估调账，应延续当初购买日的公允价值，在此基础上持续计算资产负债表日合并报表层面的账面价值。
另外提示注意以下问题：
1 、各股东的开发权是否互相独立？各自独享自身所配置的矿权的权益？但要注意：B 公司很可能不满足合并报表准则对” 单独主体 “确认条件的规定，因此在 A 控制 B的前提下，B 在法律上所拥有的矿权均应纳入 A 的合并报表。
2 、因为 B 的采矿公司，故在 A 的合并报表层面，全部评估增值均计入矿权价值，购买日在合并报表层面不能确认商誉和递延所得税负债。

提问人：srmx1222 时间：2019-06-06 09:10:17
陈版您好，B公司是该矿区唯一的开发主体，虽然资源配置给了各股东，但必须都在 B 统一开发，也就是说资源要整合在一起开发，相当于各股东将各自拥有的资源投入到 B 公司然后统一开发，各新老股东按照各自拥有的配置资源为基础，考虑老股东的前期付出等评估在 B 公司中的股比，然后以现金出资对 B 进行增资，配置的资源量经过评估是有价值的，但未在 B的单体报表调增无形资产，A 作为母公司在合并报表层面将新增资源量的公允价值调增无形资产-矿权价值，在此基础上持续计算合并报表层面的账面价值是否合理？

回答人：chenyiwei
可以。